臺灣臺中地方法院民事判決　100年度訴字第2595號
原　　　告　臺灣高等法院臺中分院檢察署
法定代理人　陳榮宗
訴訟代理人　陳銘章
　　　　　　黃景楠
被　　　告　吳貞六
上列當事人間請求損害賠償附帶民事訴訟事件（案號：100年度
附民字第409號），經刑事庭裁定移送前來，經本院於民國100年
11月9日言詞辯論終結，判決如下：
    主    文
被告應給付原告新台幣壹佰柒拾玖萬壹仟貳佰參拾元及自民國一
百年八月十八日起至清償日止，按年利率百分之五計算之利息。
本判決得假執行。
    事實及理由
壹、程序方面：
  一、按當事人於言詞辯論時為訴訟標的之認諾者，應本於其認
      諾為該當事人敗訴之判決。民事訴訟法第384條定有明文。
  二、查本件當事人雖於言詞辯論之初聲明請求駁回原告之訴，
      惟嗣則改口陳稱同意要賠償並簽名於言詞辯論筆錄，有本
      院民國100年11月9日言詞辯論筆錄可稽，自仍生認諾之效
      力，揆諸上開法律規定，應本於其認諾為該當事人敗訴之
      判決。
貳、事實摘要：
  一、原告起訴主張：
      被告於100年6月14日凌晨，騎乘GJL-108號重型機車，攜
      帶裝有汽油之白色汽油桶，前往臺灣臺中地方法院檢察署
      之停車場，將汽油潑灑於原告停放於該處之車牌號碼WZ-2
      70號警備車上，再以毛巾沾滿汽油覆蓋一條火藥引線，連
      接至潑灑汽油之處，再點燃一根線香，並將線香尾端連接
      至潑灑汽油處，引燃汽油，造成上開警備車全部燒毀。經
      送修車廠估價須修理費用新台幣（下同）1,791,230元。
      爰依侵權行為法律規定請求被告如數賠償如聲明所示。
  二、被告對原告之請求認諾，但另辯稱：先前吃案的臺灣臺中
      地方法院檢察署檢察官梁宵良、王添盛等人害他財產盡失
      才會生氣跑到地檢署放火燒車。
參、法院之判斷：
  一、原告前述請求，為被告所認諾，依首開法律規定，即應本
      於被告之認諾為其敗訴之判決。
  二、至於被告另辯稱先前臺灣臺中地方法院檢察署檢察官吃案
      一節（見本院100年度訴字第2020號刑事判決書犯罪事實
      欄第一行至第五行所載），其意在陳明犯罪之動機，並非
      認諾之條件，且未據其舉證以實其說，自難憑採，復依民
      法第339條規定，因故意侵權行為而負擔之債，其債務人
      不得主張抵銷，是被告此部分辯解，於法無據，不足採取
      。
  三、綜上所述，原告依據侵權行為法律規定請求被告賠償1,79
      1,230元及自100年8月18日（即起訴狀繕本送達被告翌日
      ）起至清償日止，按法定年利率5%計算之遲延利息，應予
      准許。
  四、本件訴訟係原告提起刑事附帶民事訴訟，由本院刑事庭依
      刑事訴訟法第504條第1項規定移送前來，依同條第2項規
      定免繳納裁判費，本院審理期間亦未增加其他必要之訴訟
      費用，故無庸為訴訟費用負擔之諭知，附此敘明。
肆、末按本於被告認諾所為之判決，法院應依職權宣告假執行，
    民事訴訟法第389條第1項第1款定有明文。本件即係本於被
    告認諾所為之判決，自應依上開規定依職權宣告假執行。
伍、結論：
    本件原告之訴為有理由，依第389條第1項第1款，判決如主
    文。
中    華    民    國  100    年    11    月    23    日
                  民事第三庭 法  官   曹宗鼎
上正本係照原本作成。
如對本判決上訴，須於判決送達後20日內向本院提出上訴狀。如
委任律師提起上訴者，應一併繳納上訴審裁判費。
中    華    民    國  100    年    11    月    23    日
                             書記官   洪千羽